zh-TW: 體育用品 > 室外休閒 > 冬季運動 > 單/雙板滑雪 > 滑雪板收納袋: 雙板與單板滑雪背包; 雙板與單板滑雪靴袋; 雙板滑雪板袋; 單板滑雪板袋
bg-BG: Спортни стоки > Спортни занимания на открито > Зимни спортове и дейности > Каране на ски и сноуборд > Чанти за ски и сноуборд: Раници за ски и сноуборд; Чанти за ботуши за ски и сноуборд; Ски чанти; Чанти за сноуборд
zh-CN: 体育用品 > 户外休闲 > 冬季运动与活动 > 滑雪与单板滑雪 > 雪橇/滑雪板袋: 滑雪背包; 滑雪靴包; 双板滑雪板包; 单板滑雪板包
es: Equipamiento deportivo > Actividades al aire libre > Actividades y deportes de invierno > Esquí y snowboard > Bolsas de esquí y snowboard: Mochilas para esquí y snowboard; Bolsas para botas de esquí y snowboard; Bolsas para esquís; Bolsas para snowboard
sl-SI: Športna oprema > Rekreacija na prostem > Zimski športi in dejavnosti > Smučanje in deskanje na snegu > Torbe za smuči in deske: Nahrbtniki za smučanje in deskanje na snegu; Torbe za smučarske in deskarske čevlje; Smučarske torbe; Torbe za snežne deske
sk-SK: Športový tovar > Exteriérové rekreakčné športy > Zimné športy a aktivity > Lyžovanie a snowboarding > Tašky na lyže a snowboardy: Batohy na lyže a snowboard; Tašky na lyžiarske a snowboardové topánky; Lyžiarske tašky; Vaky na snowboard
ja: スポーツ用品 > 屋外レクリエーション > ウィンタースポーツ > スキー・スノーボード用品 > スキー・スノーボード用バッグ: スキー・スノーボード用バックパック; スキー・スノーボード用ブーツバッグ; スキーバッグ; スノーボードバッグ
en: Sporting Goods > Outdoor Recreation > Winter Sports & Activities > Skiing & Snowboarding > Ski & Snowboard Bags: Ski & Snowboard Backpacks; Ski & Snowboard Boot Bags; Ski Bags; Snowboard Bags
fi: Urheilutarvikkeet > Ulkoharrasteet > Talviurheilu ja -harrastukset > Hiihto ja lumilautailu > Suksi- ja lumilautapussit: Suksi- ja lumilautareput; Mono- ja lumilautakenkälaukut; Suksipussit; Lumilautalaukut
nl: Sportartikelen > Buitenrecreatie > Wintersport en -activiteiten > Skiën en snowboarden > Ski- en snowboardtassen: Ski- en snowboardrugzakken; Ski- en snowboardschoentassen; Skitassen; Snowboardtassen
lt-LT: Sporto prekės > Poilsis lauke > Žiemos sportas ir veikla > Slidinėjimas ir snieglenčių sportas > Slidžių ir snieglenčių krepšiai: Slidinėjimo ir snieglenčių kuprinės; Slidinėjimo ir snieglenčių batų krepšiai; Slidinėjimo krepšiai; Snieglenčių krepšiai
pt-BR: Artigos esportivos > Atividades ao ar livre > Esportes e atividades de inverno > Esqui e snowboarding > Bolsas para esqui e snowboard: Mochilas para esqui e snowboard; Bolsas para botas de esqui e snowboard; Capas para esquis; Capas para snowboard
da: Sportsartikler > Friluftsliv > Vintersport og -aktiviteter > Ski og snowboard > Tasker til ski og snowboard: Rygsække til ski og snowboard; Støvletasker til ski og snowboard; Skitasker; Snowboardtasker
hr-HR: Sportska oprema > Rekreacija na otvorenom > Zimski sportovi i aktivnosti > Skijanje i snowboardanje > Torbe za skijanje i snowboardanje: Ruksaci za skijanje i snowboardanje; Torbe za čizme za skijanje i snowboardanje; Skijaške torbe; Torbe za snowboard
it: Articoli sportivi > Ricreazione outdoor > Sport e attività invernali > Sci e snowboard > Sacche per sci e snowboard: Zaini da sci e snowboard; Sacche per scarponi da sci e snowboard; Sacche da sci; Sacche da snowboard
tr: Spor Malzemeleri > Açık Hava Etkinlikleri > Kış Sporları ve Aktiviteleri > Kayak ve Snowboard > Kayak ve Snowboard Çantaları: Kayak ve snowboard sırt çantaları; Kayak ve snowboard botu çantaları; Kayak çantaları; Snowboard çantaları
nb: Sportsutstyr > Friluftsliv > Vintersport og aktiviteter > Ski- og snowboardutstyr > Ski- og snowboardbagger: Ryggsekker for ski og snowboard; Støvelbager for ski og snowboard; Skibager; Snowboardbager
vi: Dụng cụ thể thao > Giải trí ngoài trời > Hoạt động và thể thao mùa đông > Trượt tuyết băng đồng và trượt ván trên tuyết > Túi đựng ván trượt tuyết: Ba lô trượt tuyết và ván trượt tuyết; Túi đựng giày trượt tuyết và ván trượt tuyết; Túi đựng ván trượt; Túi đựng ván trượt tuyết
pt-PT: Artigos de desporto > Atividades recreativas no exterior > Atividades e desportos de inverno > Esqui e snowboard > Sacos para esqui e snowboard: Mochilas de ski e snowboard; Sacos para botas de ski e snowboard; Sacos de ski; Sacos de snowboard
ro-RO: Articole sportive > Recreere în aer liber > Activități și sporturi de iarnă > Schi și snowboarding > Genți pentru schiuri și plăci de snowboard: Rucsacuri pentru schi și snowboard; Genți pentru cizme de schi și snowboard; Genți pentru schiuri; Genți pentru snowboard
hu: Sportszerek > Szabadtéri kikapcsolódás > Téli sportok és tevékenységek > Síelés és snowboardozás > Sí- és snowboardtáskák: Sí- és snowboardhátizsákok; Sí- és snowboardcipő-táskák; Sításkák; Snowboardtáskák
ko: 스포츠용품 > 야외 레크레이션 > 겨울 스포츠/액티비티 > 스키/스노보드 > 스키/스노보드 가방: 스키 및 스노보드 백팩; 스키 및 스노보드 부츠 가방; 스키 가방; 스노보드 가방
el: Αθλητικά είδη > Υπαίθριες δραστηριότητες αναψυχής > Χειμερινά αθλήματα & δραστηριότητες > Σκι & σνόουμπορντ > Τσάντες για σκι & σνόουμπορντ: Σακίδια πλάτης για σκι και snowboard; Τσάντες για μπότες σκι και snowboard; Τσάντες σκι; Τσάντες για snowboard
pl: Sprzęt sportowy > Rekreacja na świeżym powietrzu > Sporty zimowe i rekreacja zimą > Jazda na nartach i snowboardzie > Torby narciarskie i snowboardowe: Plecaki narciarskie i snowboardowe; Torby na buty narciarskie i snowboardowe; Pokrowce na narty; Pokrowce na snowboard
cs: Sportovní potřeby > Outdoorové aktivity > Zimní sporty a aktivity > Lyžování a snowboarding > Vaky na lyže a snowboardy: Lyžařské a snowboardové batohy; Tašky na lyžařské a snowboardové boty; Vaky na lyže; Vaky na snowboardy
fr: Équipements sportifs > Loisirs de plein air > Activités et sports d'hiver > Ski et snowboard > Housses de ski et de snowboard: Sacs à dos de ski et de snowboard; Sacs pour chaussures de ski et de snowboard; Housses pour skis; Housses de snowboard
ru: Спортивные товары > Активный отдых на открытом воздухе > Зимние виды спорта и игры > Лыжный спорт и сноубординг > Сумки для лыж и сноубордов: Рюкзаки для лыж и сноубордов; Сумки для лыжных и сноубордических ботинок; Чехлы для лыж; Чехлы для сноубордов
de: Sportartikel > Outdoor-Aktivitäten > Wintersport & -Aktivitäten > Skisport & Snowboarden > Ski- & Snowboard-Taschen: Ski- & Snowboardrucksäcke; Ski- & Snowboardschuhtaschen; Skitaschen; Snowboardtaschen
sv: Sportartiklar > Utomhusaktiviteter > Vintersporter och -aktiviteter > Skid- och snowboardåkning > Skid- och snowboardväskor: Skid- och snowboardryggsäckar; Väskor för pjäxor och snowboardboots; Skidväskor; Snowboardväskor
th: อุปกรณ์กีฬา > สันทนาการกลางแจ้ง > กีฬาและกิจกรรมในฤดูหนาว > สกีและสโนว์บอร์ด > กระเป๋าใส่สกีและสโนว์บอร์ด: กระเป๋าเป้สกีและสโนว์บอร์ด; กระเป๋าใส่รองเท้าสกีและสโนว์บอร์ด; กระเป๋าสกี; กระเป๋าสโนว์บอร์ด